# 请教版主，欢迎各位前辈探讨！

提问人：flyinggrass 时间：2020-05-10 20:33:02
请教版主大大和各位大神：
我们公司碰到一个会计核算及处理问题。
情景介绍： 公司现有 2 个独立的线上平台，一个类似淘宝商城（暂且叫淘宝商城平台），给供应商提供线上售货服务，供应商支付服务费用和佣金；另一个类似停车收费平台，客户在我们公司的停车场停车后，通过该该收费平台完成停车费缴费。 现在公司在搞活动，在淘宝商城平台上，供应商不直接支付平台服务费和佣金，而采用供应商购买我公司停车收费平台的消费抵用币。客户在淘宝商城平台上购买了商品（服务消费）后，将或得该商品供应商提供的一定“停车平台消费抵用币”。消费者获取的停车平台消费抵用币，可以在享受我公司停车服务时直接线上抵用停车费。
该如何对该两项业务定性？ 我的看法是： 1 、供应商采购停车抵用币时，计入递延收益；在淘宝商城平台售货时，抵用币从供应商转移给消费者时，根据当期转移累计数量的公允价值计入营业收入——广告和佣金收入；，因为线上带货服务实质上已经完成。
2 、消费者取得的抵用币在系统中备查登记；
3 、消费者实际使用停车消费抵用币时，计入营业成本——停车成本； 当期未扣除抵用币的停车费总额，计入营业收入——停车收入。
不知道上述处理是否合理？？ 业务实质是商城供应商，在我公司另一个平台上买了抵用币（不在支付商城售货佣金），来发给买了他们商品的消费者，消费者可以在我们公司停车平台上使用，来抵扣车费。 很是困惑。。

回答人：chenyiwei
建议首先分析该项交易的实质。从你说的情况看，如果不考虑某些特殊因素（例如供应商购买停车抵用币的价格优惠等，假设就是按照常规价格购买的，且购买额度相当于正常情形下应支付给商城平台的佣金），则停车收费平台本身的交易和此前并无区别，而是本企业以停车抵用券的形式将应收取的供应商佣金让利给了商城的客户。
停车收费平台的会计处理不受该安排影响，只是将原先客户购买抵用券变成了商城的供应商购买抵用券。其本身的停车服务确认收入、销售抵用券等的会计处理还是和此前相同。
对于商城平台，应按照应收取供应商的佣金，分别确认销售费用和主营业务收入。